【裁判字號】    99,訴,1399
【裁判日期】    991231
【裁判案由】    違反毒品危害防制條例等
【裁判全文】
臺灣彰化地方法院刑事判決              99年度訴字第1399號
公  訴  人  臺灣彰化地方法院檢察署檢察官
被      告  莊勝傑
選任辯護人  盧志科律師
上列被告因違反毒品危害防制條例案件，經檢察官提起公訴（99
年度偵字第3738號），茲本院判決如下：
    主  文
莊勝傑分別犯如附表壹、附表貳主文欄所示之罪，均累犯，各處
如附表壹、附表貳主文欄所示之刑（含主刑、從刑）。主刑部分
，應執行有期徒刑肆年。
    犯罪事實
一、莊勝傑曾於民國97年間因施用第1 、2 級毒品案件，經本院
    以97年度訴字第1138號刑事判決各判處有期徒刑7 月、3 月
    ，應執行有期徒刑8 月確定，經移送執行，並於98年4 月19
    日（起訴書誤載為98年4 月20日）因縮短刑期執行完畢。詎
    其仍不知悔改，而分別為下列所示之犯行：
  (一)莊勝傑明知甲基安非他命屬毒品危害防制條例第2 條第2 項
    第2 款規定之第2 級毒品，非經許可，不得持有、販賣，竟
    單獨個別5 次基於販賣第2 級毒品甲基安非他命以營利之犯
    意，意圖營利（即如【附表1 】編號1 、編號2 、編號4 至
    編號6 所示部分）；另其與真實姓名、年籍均不詳之綽號「
    小胖」成年男子（下稱「小胖」）1 次基於販賣第2 級毒品
    甲基安非他命以營利之犯意聯絡，意圖營利（即如【附表1
    】編號3 所示部分），利用莊勝傑所有不詳廠牌價值約新臺
    幣（下同）2 千元之行動電話1 支（內分別安裝行動電話門
    號0916—494606號、0926—369749號、0983—116403號晶片
    卡各1 張，均未扣案）作為對外聯絡工具，由如【附表1 】
    「相對人欄」所示之相對人，以如【附表1 】「交易毒品種
    類、地點、方式欄」所示之行動電話或室內電話直接撥打予
    如【附表1 】「交易毒品種類、地點、方式欄」所示之莊勝
    傑使用上開行動電話門號與莊勝傑聯絡，經雙方約定購買金
    額、交貨地點後，由莊勝傑或「小胖」於如【附表1 】「交
    易時間欄」、「交易毒品種類、地點、方式欄」所示之時間
    、地點，分別販賣如【附表1 】「交易價格欄」所示之第2
    級毒品甲基安非他命予如【附表1 】「相對人欄」所示之相
    對人。
  (二)莊勝傑明知甲基安非他命屬毒品危害防制條例第2 條第2 項
    第2 款規定之第2 級毒品，非經許可，不得轉讓；亦明知甲
    基安非他命業經行政院衛生署公告列入禁藥管理，屬禁藥之
    1 種，竟基於轉讓禁藥即第2 級毒品甲基安非他命之犯意，
    於如【附表2 】「轉讓時間欄」、「轉讓毒品種類、地點、
    方式欄」所示之時間、地點，轉讓總淨重未達淨重10公克之
    第2 級毒品甲基安非他命予如【附表2 】「相對人欄」所示
    之相對人。嗣經警方據報，並由臺灣彰化地方法院檢察署檢
    察官向本院聲請核准對莊勝傑持用上開行動電話門號施以通
    訊監察後，復於99年4 月8 日上午11時許，持本院核發之搜
    索票，至莊勝傑位於彰化縣溪州鄉西畔村下庄巷9 之2 號居
    所處搜索，而查獲上情。
二、案經彰化縣警察局溪湖分局報請臺灣彰化地方法院檢察署檢
    察官偵查起訴。
    理  由
一、證據能力部分：
  (一)按檢察官職司追訴犯罪，就審判程序之訴訟構造言，檢察官
    係屬與被告相對立之當事人一方，偵查中對被告以外之人所
    為之偵查筆錄，或被告以外之人向檢察官所提之書面陳述，
    性質上均屬傳聞證據。自理論上言，如未予被告反對詰問、
    適當辯解之機會，一律准其為證據，似有違當事人進行主義
    之精神，對被告之防禦權亦有所妨礙；然而現階段刑事訴訟
    法規定檢察官代表國家偵查犯罪、實施公訴，必須對於被告
    之犯罪事實負舉證之責，依法其有訊問被告、證人及鑑定人
    之權，證人、鑑定人且須具結，而實務運作時，偵查中檢察
    官向被告以外之人所取得之陳述，原則上均能遵守法律規定
    ，不致違法取供，其可信性極高，為兼顧理論與實務，乃於
    修正刑事訴訟法時，增列第159 條之1 第2 項，明定被告以
    外之人（含被害人、證人等）於偵查中向檢察官所為陳述，
    除顯有不可信之情況者外，得為證據，並於92年9 月1 日施
    行（最高法院94年度臺上字第7416號判決意旨參照）。又所
    謂「顯有不可信性」，係指陳述是否出於供述者之真意、有
    無違法取供情事之信用性而言，故應就偵查或調查筆錄製作
    之原因、過程及其功能等加以觀察其信用性，據以判斷該傳
    聞證據是否有顯不可信或有特別可信之情況而例外具有證據
    能力，並非對其陳述內容之證明力如何加以論斷，二者之層
    次有別，不容混淆（最高法院94年度臺上字第629 號判決要
    旨可參）。經查，如【附表1 】、【附表2 】「證據欄」所
    示於偵訊中證述之證人分別在檢察官偵查時，均係以證人之
    身分，經檢察官告以具結之義務及偽證之處罰，經其等具結
    ，而於負擔偽證罪之處罰心理下所為，係經以具結擔保其等
    證述之真實性；且上揭證人分別於檢察官訊問時之證述（參
    見如【附表1 】、【附表2 】「證據欄」所示），並無證據
    顯示係遭受強暴、脅迫、詐欺、利誘等外力干擾情形，或在
    影響其等心理狀況致妨礙其等自由陳述等顯不可信之情況下
    所為。上開證人分別於偵訊時之陳述，既無顯不可信之情況
    ，依上開說明，自均有證據能力。
  (二)按被告以外之人（包括證人、鑑定人、告訴人、被害人及共
    同被告等）於審判外之陳述雖不符刑事訴訟法第159 條之1
    至之4 之規定，而經當事人於審判程序同意作為證據，法院
    審酌該言詞陳述或書面陳述作成時之情況，認為適當者，亦
    得為證據，刑事訴訟法第159 條之5 第1 項定有明文。其立
    法意旨在於傳聞證據未經當事人之反對詰問予以核實，原則
    上先予排除。惟若當事人已放棄反對詰問權，於審判程序中
    表明同意該等傳聞證據可作為證據，基於尊重當事人對傳聞
    證據之處分權使訴訟程序得以順暢進行，上開傳聞證據則有
    證據能力（最高法院94年度臺上字第4890號判決要旨參照）
    。又按當事人、代理人或辯護人於法院調查證據時，知有第
    159 條第1 項不得為證據之情形，而未於言詞辯論終結前聲
    明異議者，視為有前項之同意，刑事訴訟法第159 條之5 定
    有明文。亦即，傳聞證據未經當事人之反對詰問予以核實，
    原則上先予排除，惟若當事人已放棄詰問或未聲明異議，基
    於證據資料愈豐富，愈有助於真實發現之理念，且強化言詞
    辯論主義，法院自可承認該傳聞證據例外擁有證據能力。經
    查，如【附表1 】、【附表2 】「證據欄」所示於警詢中陳
    述之證人分別於警詢中之陳述（參見如【附表1 】、【附表
    2 】「證據欄」所示），雖均係被告以外之人於審判外之陳
    述，性質上屬傳聞證據，惟經檢察官、被告莊勝傑及其選任
    辯護人均同意作為證據，又本院審酌該言詞陳述作成時之情
    況，並查無其他不法之情狀，足認為得為本案之證據，依刑
    事訴訟法第159 條之5 第1 項之規定，均有證據能力。
  (三)又通訊監察之監聽譯文如係被告以外之人之司法警察（官）
    監聽人員，於審判外將監聽所得資料以現譯方式整理後予以
    記錄而得，則本質上屬於被告以外之人於審判外之書面陳述
    ，為傳聞證據，依刑事訴訟法第159 條第1 項規定，除法律
    有規定者外，不得作為證據。故如欲採被告以外之人於審判
    外之書面陳述為證據時，必須符合法律所規定之例外情形，
    方得認其審判外之書面陳述有證據能力，並須於判決中具體
    扼要說明其符合傳聞證據例外之情況及心證理由，否則即有
    違證據法則及判決不備理由之違誤（最高法院98年度臺上字
    第669 號判決要旨參照）。另按無證據能力、未經合法調查
    之證據，不得作為判斷之依據，刑事訴訟法第155 條第2 項
    定有明文。而證據能力之有無，乃法院應依職權調查、認定
    之事項，不因當事人未加爭執，即可毋庸調查而逕認有證據
    能力。又文書，由公務員製作者，應記載製作之年、月、日
    及其所屬機關，由製作人簽名，刑事訴訟法第39條定有明文
    （最高法院97年度臺上字第994 號判決要旨參照）。至通訊
    監察之錄音、錄影，其所錄取之聲音或畫面，既係憑機械力
    拍錄，未經人為操控，該錄音、錄影經依刑事訴訟法第165
    條之1 第2 項規定之調查程式後，自有證據能力（最高法院
    98年度臺上字第669 號判決要旨參照）。經查，本院卷附彰
    化縣警察局溪湖分局偵辦被告莊勝傑販毒案通訊監察譯文表
    12份【監察號碼：0916—494606號、0926—369749號、0983
    —116403號等】（參見本院卷宗第32頁至第200 頁），係由
    製作人即彰化縣警察局溪湖分局偵查隊小隊長徐玉林、偵查
    佐洪榮甲、陳英傑陸續自99年1 月24日起至99年3 月29日止
    負責製作蓋章，核與前揭規定之程式相符；又按有事實足認
    被告或犯罪嫌疑人有最輕本刑為3 年以上有期徒刑之罪嫌，
    並危害國家安全或社會秩序情節重大，而有相當理由可信其
    通訊內容與本案有關，且不能或難以其他方法蒐集或調查證
    據者，得發通訊監察書；前項通訊監察書，偵查中由檢察官
    依司法警察機關聲請或依職權以書面記載第11條之事項，並
    敘明理由、檢附相關文件，聲請該管法院核發；檢察官受理
    申請案件，應於2 小時內核復。如案情複雜，得經檢察長同
    意延長2 小時。法院於接獲檢察官核轉受理申請案件，應於
    24小時內核復。審判中由法官依職權核發。法官並得於通訊
    監察書上對執行人員為適當之指示，通訊保障及監察法第5
    條第1 項第1 款、第2 項定有明文。經查，本案監聽行動電
    話門號：0916—494606號、0926—369749號、0983—116403
    號監聽譯文共計12份均係司法警察人員，以被告涉嫌販賣第
    2 級毒品及轉讓禁藥即第2 級毒品甲基安非他命罪嫌，危害
    社會秩序情節重大，並有相當理由可信其通訊內容與本案有
    關，難以其他方法蒐集或調查證據為由，經由臺灣彰化地方
    法院檢察署檢察官向本院聲請核發通訊監察書，經本院分別
    於99年1 月19日核發99年聲監續字第000033號通訊監察書、
    於99年2 月11日核發99年聲監續字第000066號通訊監察書、
    於99年3 月1 日核發99年聲監字第000108號通訊監察書、於
    99年3 月22日核發99年聲監字第000150號通訊監察書辦理，
    此有各該通訊監察書及電話附表（參見本院卷宗第22頁至第
    25頁、第28頁至第31頁）附卷可稽，是上開監聽譯文，均係
    司法警察依本院核發之通訊監察書，合法監聽電話錄製之錄
    音帶聽譯所得，且經檢察官、被告及其選任辯護人均同意作
    為證據；又本院查無其他不法之情狀，足認得為本案之證據
    ，依刑事訴訟法第159 條之5 第1 項之規定，均有證據能力
    。
二、又按施用毒品者所稱其向某人買受毒品之指證，不得作為有
    罪判決之唯一證據，仍須調查其他必要之證據，以察其是否
    與事實相符；蓋毒品買受者之指證，其憑信性於通常一般人
    已有所懷疑，尚難確信其為真實，況依毒品危害防制條例第
    17條之規定，其供出毒品來源因而破獲者，復得減輕其刑，
    則其指證之真實性猶有疑慮，是施用毒品者之指證，其真實
    性有待其他必要證據加以補強。所謂必要之補強證據，固不
    以證明販賣毒品犯罪構成要件之全部事實為必要，但以與施
    用者之指證具有相當之關聯性為前提，其經與施用者之指證
    綜合判斷，已達於通常一般人均不致有所懷疑，而得確信施
    用者之指證為真實者，始得為有罪之認定（最高法院97年度
    臺上字第277 號、同院97年度臺上字第865 號判決要旨參照
    ），先予指明。
三、經查：
  (一)上開犯罪事實，業據被告莊勝傑分別於警詢、偵查中及本院
    審理時，均坦承不諱（參見如【附表1 】、【附表2 】「證
    據欄」所載），核與如【附表1 】、【附表2 】「證據欄」
    所示之證人分別於警詢中陳述、於偵訊中具結證述（參見如
    【附表1 】、【附表2 】「證據欄」所載）內容相符，爰審
    酌上揭證人與被告間並無仇恨嫌隙，在客觀上如【附表1】
    、【附表2 】「證據欄」所示之證人並無虛詞誣陷被告之必
    要；且被告分別使用行動電話門號0916—494606號、0926—
    369749號、0983—116403號行動電話，經警方依本院核發通
    訊監察書對被告施以通訊監察，亦發現如【附表1 】、【附
    表2 】「證據欄」所示之證人確有各以其等所使用如【附表
    1 】「交易毒品種類、地點、方式欄、【附表2 】「轉讓毒
    品種類、地點、方式欄」所示之行動電話或室內電話撥打予
    被告並與被告聯繫等情，此有如【附表1 】、【附表2 】「
    證據欄」所示之通訊監察譯文附卷可參；雖觀諸上揭證人與
    被告通話內容僅有與被告約定地點，偶有提及交易之金額，
    而未均明確提及交易毒品之名稱、金額及數量等情，然審酌
    國內對於販賣或轉讓毒品、禁藥、偽藥者科以高度刑責，衡
    情一般販毒者或供毒者為避免遭警方監聽查緝，而於通訊中
    少有逕以「毒品」、「甲基安非他命」等名稱或相近用語稱
    之，而幾乎均以暗語或彼此有默契之含混語意而為溝通，是
    警方合法執行通訊監察所得內容中，雖雙方未明示購買第2
    級毒品甲基安非他命或轉讓禁藥即第2 級毒品甲基安非他命
    ，苟無違背經驗法則及論理法則，仍得據以認定毒品甲基安
    非他命交易或轉讓行為之存在。另觀諸如【附表1 】、【附
    表2 】「證據欄」所示之證人分別於警詢及偵訊中，對於購
    買或轉讓甲基安非他命之方式等相關細節性事項，核與被告
    分別於警詢、偵訊中及本院審理中之自白內容相符，且相當
    明確，故上揭證人此部分證詞，均無瑕疵，確非虛捏之詞，
    均應可採信。是被告確有各於如【附表1 】、【附表2 】所
    示之時、地，販賣或轉讓甲基安非他命之事實，均應堪認定
    。
  (二)另按毒品危害防制條例第4 條之販賣毒品罪，行為人祇須有
    營利之意圖而販入或賣出毒品者，其犯罪即屬成立，並不因
    行為人所獲得之利益係現金或其他實物而有不同（最高法院
    97年度臺上字第2422號判決要旨參照）；又按販賣毒品之所
    謂販賣行為，係行為人基於營利之目的，而販入或賣出毒品
    而言。販賣毒品者，其主觀上須有營利之意圖，且客觀上有
    販賣之行為，即足構成，至於實際上是否已經獲利，則非所
    問。即於有償讓與他人之初，係基於營利之意思，並著手實
    施，而因故無法高於購入之原價出售，最後不得不以原價或
    低於原價讓與他人時，仍屬販賣行為。必也始終無營利之意
    思，縱以原價或低於原價有償讓與他人，方難謂為販賣行為
    ，而僅得以轉讓罪論處（最高法院93年度臺上字第1651號判
    決要旨參照）。經查，第2 級毒品甲基安非他命害人匪淺，
    政府明令禁止非法施用販賣，若非有利可圖，被告當無甘冒
    重典而販賣之理；況被告係利用向他人購得甲基安非他命後
    再轉售他人賺取差價牟利等情，業經被告於本院審理中陳述
    明確（參見本院卷宗第235 頁反面）。是被告就如【附表1
    】所示部分，有從中賺取牟利之意圖及事實，亦可認定。至
    被告雖於本院審理中陳稱，就【附表1 】編號3 所示部分，
    案外人「小胖」係負責出面交付毒品甲基安非他命，然「小
    胖」並不知情云云，然依被告於本院審理中所述，其係利用
    未封口之信封裝盛甲基安非他命，「小胖」並無詢問該信封
    內裝何物，嗣由「小胖」在彰化縣溪州鄉○○村○○○道路
    旁，將甲基安非他命交予證人鄭承翰，並向證人鄭承翰收取
    現金7 百元後，於同日下午4 時許，由「小胖」在交易地點
    附近之產業道路處，將該7 百元交予其收受（參見本院卷宗
    第233 頁至第233 頁反面）等語內容觀之，衡諸常情，受他
    人委託出面代為交付物品，當會向委託者先詢問交付物品之
    名稱及內容為何，以評量是否接受委託，況依交付物品之地
    點，係地處偏僻之彰化縣溪州鄉○○村○○○道路旁，交付
    信封後，復須即向證人鄭承翰收取款項7 百元，再行轉交予
    人在附近處之被告收受，然案外人「小胖」竟於受被告委託
    出面交付毒品甲基安非他命時，未曾向被告詢問交付何物種
    類，亦未曾向被告詢問為何被告自己不出面交付信封，已與
    常情有違。另被告委託案外人「小胖」交付之物品係以未加
    封之信封盛裝，則案外人「小胖」於收受被告所交付信封時
    ，即可自該未加封之信封或由信封外觸摸，進而查知該信封
    內係裝盛結晶體之毒品甲基安非他命，是被告所述「小胖」
    不知情云云，顯與事理不符，無足採信。從而，案外人「小
    胖」明知被告委託交付之物品係毒品甲基安非他命，竟仍接
    受被告委託出面代被告交付毒品甲基安非他命予證人鄭承翰
    ，且向證人鄭承翰收取款項7 百元後，再行轉交予被告，是
    案外人「小胖」就被告販賣毒品甲基安非他命予證人鄭承翰
    之犯行部分，顯有犯意聯絡及行為分擔應堪認定。被告前開
    所述，顯係事後迴護案外人「小胖」之詞，委無足採。
  (三)綜上所述，被告分別於警詢、偵訊或本院審理中之自白，均
    核與上揭事證相符，足堪採信，本案事證明確，被告所為各
    如【附表1 】、【附表2 】所示上揭犯行，均應堪認定。
四、按甲基安非他命屬毒品危害防制條例第2 條第2 項第2 款所
    規定之第2 級毒品，不得非法持有、販賣或轉讓。又按安非
    他命類藥品，業經行政院衛生署於69年12月8 日以衛署藥字
    第301124號公告列入藥物藥商管理法（已於82年2 月5 日修
    改法規名稱為藥事法）第16條（即現行藥事法第22條）第1
    款之禁藥管理，禁止輸入、製造，並自70年6 月1 日起禁止
    販賣，於75年7 月11日再以衛署藥字第597627號公告禁止使
    用在案，並於79年10月9 日以衛署藥字第904142號公告列入
    麻醉藥品管理，嗣於87年5 月20日毒品危害防制條例修正公
    布後，雖將甲基安非他命列入第2 級毒品，但前揭禁藥管理
    之公告並未廢止，是甲基安非他命仍屬藥事法所定之禁藥。
    又查甲基安非他命雖係毒品危害防制條例第2 項第2 款所規
    定之「第2 級毒品」，但其亦屬於藥事法所稱之「禁藥」（
    即藥事法第22條第1 款所稱之「經中央衛生主管機關明令公
    告禁止製造、調劑、輸入、輸出、販賣或陳列之毒害藥品」
    ）。而明知為禁藥而轉讓者，藥事法第83條亦定有處罰明文
    。故行為人明知為禁藥即甲基安非他命而轉讓予他人者，除
    成立毒品危害防制條例第8 條第2 項之轉讓第2 級毒品罪外
    ，亦構成（修正前）藥事法第83條第1 項之轉讓禁藥罪，此
    係屬同一犯罪行為而同時有二種法律可資處罰之「法條（規
    ）競合」情形，應依「重法優於輕法」、「後法優於前法」
    等法理，擇一處斷（最高法院96年度臺上字第3582號判決要
    旨參照）。又藥事法第83條第1 項係於93年4 月21日修正公
    布，同月23日施行，為毒品危害防制條例之後法。且毒品之
    範圍尚包括影響精神物質與其製品，而藥事之管理，亦非僅
    止於藥品之管理，毒品未必係經公告之禁藥，禁藥亦未必為
    毒品，毒品危害防制條例與藥事法二者，並無必然之特別法
    與普通法關係。故除轉讓之甲基安非他命數量達轉讓持有毒
    品加重其刑之數量標準第2 條所定之淨重10公克以上，應依
    毒品危害防制條例第8 條第6 項規定加重其刑，其加重後之
    法定刑較藥事法第83條第1 項為重者外，因藥事法第83條第
    1 項為後法，且為重法，應優先適用藥事法處斷。又被告轉
    讓禁藥甲基安非他命予如【附表2 】「相對人欄」所示之相
    對人，其該次轉讓之甲基安非他命之淨重重量，本院查無積
    極證據足資證明被告該次轉讓甲基安非他命數量已達行政院
    98年11月20日院臺法字第0980073647B 號令頒轉讓毒品加重
    其刑之數量標準第2 條第1 項第2 款關於第2 級毒品在淨重
    10公克以上之規定，故被告該次轉讓第2 級毒品甲基安非他
    命之犯行，依上揭說明，應論以藥事法第83條第1 項之轉讓
    禁藥罪。
五、至一犯罪行為同時有2 種以上之法律規定可資處罰者，為法
    條競合，應先依「重法優於輕法」、「後法優於前法」等法
    理，以決定適用之法律，已如前述。是明知甲基安非他命為
    藥事法所規定之禁藥仍販賣，除應成立毒品危害防制條例第
    4 條第2 項之販賣第2級 毒品罪外，亦同時構成藥事法第83
    條第1 項之販賣禁藥罪，為一犯罪行為同時有2 種法律可資
    處罰之法條競合，應依「重法優於輕法」、「後法優於前法
    」法理，擇一處斷。依藥事法第83條第1 項明文規定販賣禁
    藥罪，其法定刑為「7 年以下有期徒刑，得併科新臺幣5 百
    萬元以下罰金。」；又毒品危害防制條例第4 條第2 項定有
    販賣第2 級毒品罪，法定刑則為「無期徒刑或7 年以上有期
    徒刑，得併科新臺幣1 千萬元以下罰金。」。經比較後，就
    販賣第2 級毒品部分，毒品危害防制條例第4 條第2 項之法
    定本刑較藥事法第83條第1 項之法定本刑之罪為重。是依前
    述「重法優於輕法」之法理，被告為如【附表1 】所示之販
    賣第2 級毒品甲基安非他命犯行部分，均應優先適用毒品危
    害防制條例第4 條第2 項之規定處斷，併予敘明。
六、核被告就如【附表1 】所示部分，均係犯毒品危害防制條例
    第4 條第2 項之販賣第2 級毒品罪；另就如【附表2 】所示
    部分，係犯藥事法第83條第1 項之轉讓禁藥罪。被告與案外
    人「小胖」就如【附表1 】編號3 所示部分，互有犯意聯絡
    及行為分擔，均為共同正犯。又被告分別為如【附表1 】所
    示販賣第2 級毒品甲基安非他命、【附表2 】所示轉讓禁藥
    甲基安非他命犯行，其各次持有甲基安非他命之目的既各在
    販賣、轉讓甲基安非他命，則其持有甲基安非他命之低度行
    為，應分別為販賣、轉讓甲基安非他命之高度行為所吸收，
    均不另論罪。另被告所犯如【附表1 】、【附表2 】所示之
    各罪，犯意各別，行為互異，均應分論併罰。末查，被告曾
    於97年間因施用第1 、2 級毒品案件，經本院以97年度訴字
    第1138號刑事判決各判處有期徒刑7 月、3 月，應執行有期
    徒刑8 月確定，經移送執行，並於98年4 月19日（起訴書誤
    載為98年4 月20日）因縮短刑期執行完畢等情，此有臺灣高
    等法院被告前案紀錄表、臺灣彰化地方法院檢察署刑案資料
    查註紀錄表各1 份存卷可考，其受有期徒刑之執行完畢後，
    於5 年內故意再犯本案有期徒刑以上之各罪，均應依刑法第
    47條第1 項之規定，論以累犯，且除就販賣第2 級毒品罪之
    法定刑為無期徒刑部分，依刑法第65條第1 項規定，不得加
    重外，僅各就其他之法定刑部分依法加重之。又按犯毒品危
    害防制條例第4 條至第8 條之罪於偵查及審判中均自白者，
    減輕其刑，毒品危害防制條例第17條第2 項定有明文。至所
    謂自白，乃被告對自己犯罪事實之全部或一部之供述之謂，
    被告所供述者，不必限於構成要件該當事實，即除供述構成
    要件該當事實之外，另外主張違法阻卻事由或責任阻卻事由
    ，猶不失為自白（最高法院93年度臺上字第2870號判決要旨
    參照）。是被告就如【附表1 】所示之販賣第2 級毒品甲基
    安非他命之犯罪事實，業據被告於警詢、偵訊中及本院審理
    時均自白犯罪，已如前述，均應依毒品危害防制條例第17條
    第2 項之規定各減輕其刑，並依法先加後減之。至（修正後
    ）毒品危害防制條例第17條第2 項增列「犯第4 條至第8 條
    之罪於偵查及審判中均自白者，減輕其刑」之規定，對於在
    偵查及審判中均自白犯毒品條例第4 條至第8 條之罪者，明
    定應減輕其刑。但不同刑罰法律間具有法條競合關係者，法
    院應本於法律整體適用不得割裂原則而為比較適用。本案被
    告就如【附表2 】所示轉讓甲基安非他命之犯行，具藥事法
    第83條第1 項與毒品危害防制條例第8 條第2 項規定間之法
    條競合關係，而應適用法定刑較重之藥事法第83條第1 項之
    規定論處，已如前述，被告雖分別於偵查及審判中均自白犯
    罪，然藥事法並無轉讓禁藥者，於偵查及審判中自白應減輕
    其刑之特別規定，自無從割裂適用（修正後）毒品危害防制
    條例第17條第2 項規定減輕其刑之餘地，附此敘明（最高法
    院99年度臺上字第1367、2476號判決要旨參照）。至公訴人
    雖就被告前揭犯行，具體求刑應執行有期徒刑6 年5 月等語
    ，然審酌被告無視於國家對於杜絕毒品犯罪之禁令，明知毒
    品對於身體健康之戕害，竟為貪圖不法利益，販賣或轉讓予
    他人施用，危害社會治安及國民健康，並助長施用甲基安非
    他命歪風，因施用甲基安非他命而散盡家財、連累家人，或
    為購買甲基安非他命鋌而走險者，更不可勝計，本應予嚴懲
    ，惟其販賣甲基安非他命獲得之不法利益尚非鉅大，轉讓禁
    藥數量甚微，且其於犯後均坦承犯行，態度尚可等一切情狀
    ，各量處如【附表1 】、【附表2 】「主文欄」所示之刑，
    並就主刑部分定其應執行刑，以資懲儆。至按刑法第59條規
    定犯罪情狀可憫恕者，得酌量減輕其刑，固為法院依法得自
    由裁量之事項，然非漫無限制，必須犯罪另有特殊之原因與
    環境，在客觀上足以引起一般同情，認為即予宣告法定低度
    刑期尤嫌過重者，始有其適用。是為此項裁量減刑時，必須
    就被告全部犯罪情狀予以審酌在客觀上是否有足以引起社會
    上一般人之同情，而可憫恕之情形，始稱適法（最高法院88
    年度臺上字第6683號判決要旨參照）。被告分別為如【附表
    1 】、【附表2 】所示販賣第2 級毒品甲基安非他命及轉讓
    禁藥甲基安非他命之犯行，已如前述，其在客觀上均無足以
    引起社會上一般人之同情，而可憫恕之情形，爰均不依刑法
    第59條之規定減輕其刑。
七、按毒品危害防制條例第19條第1 項規定，犯第4 條之罪者，
    其供犯罪所用或因犯罪所得之財物，均沒收之，如全部或一
    部不能沒收時，追徵其價額或以其財產抵償之。但該條項並
    無如同條例第18條第1 項所定「不問屬於犯人與否，沒收之
    」之明文，自屬相對沒收主義之立法。是其應沒收之物，應
    以屬被告所有者為限。又該規定所稱「追徵其價額」者，係
    指所沒收之物為金錢以外之其他財物而無法沒收時，應追徵
    其價額，使其繳納與原物相當之價額。如所得財物為金錢而
    無法沒收時，始應「以其財產抵償之」（最高法院95年度臺
    上字第305 號判決要旨參照）。亦即，按毒品危害防制條例
    第19條第1 項規定性質上係沒收之補充規定。其屬於本條所
    定沒收之標的，如得以直接沒收者，判決主文僅宣告沒收即
    可，不生「追徵其價額」或「以其財產抵償之」問題，須沒
    收之標的全部或一部不能沒收時，始生「追徵其價額」或「
    以其財產抵償之」選項問題。而「追徵其價額」或「以其財
    產抵償之」係屬兩種選項，分別係針對現行貨幣以外之其他
    財產與現行貨幣而言。本規定所稱「追徵其價額」者，係指
    所沒收之物為金錢以外之其他財物而無法沒收時，因其實際
    價值不確定，應追徵其價額，使其繳納與原物相當之價額，
    並無以其財產抵償之問題。倘嗣後追徵其金錢價額，不得結
    果而須以其財產抵償者，要屬行政執行機關依強制執行之法
    律之執行問題，即無不能執行之情形，自毋庸諭知「或以其
    財產抵償之」。如不能沒收之沒收標的為金錢時，因價值確
    定，判決主文直接宣告「以其財產抵償之」即可，不發生追
    徵價額之問題（最高法院99年6 月29日99年度第5 次刑事庭
    會議(二)決議要旨參照）。又毒品危害防制條例第19條第1 項
    固規定「犯第4 條至第9 條、第12條、第13條或第14條第1
    項、第2 項之罪者，其供犯罪所用或因犯罪所得之財物，均
    沒收之，如全部或一部不能沒收時，追徵其價額或以其財產
    抵償之」。但共同正犯之犯罪所得為現款時，因係合併計算
    ，且於全部或一部不能沒收時，以其財產抵償之，為避免執
    行時發生重複沒收、抵償之情形，故各共同正犯之間係採連
    帶沒收主義，於裁判時僅諭知連帶沒收，不得就全體共同正
    犯之總所得，對各該共同正犯分別重複諭知沒收（最高法院
    95年度臺上字第6051號判決要旨參照）；又按刑罰法令關於
    沒收之規定，有採職權沒收主義與義務沒收主義。職權沒收
    ，指法院就屬於被告所有，並供犯罪所用或因犯罪所得之物
    ，仍得本於職權為斟酌沒收與否之宣告，例如刑法第38條第
    1 項第2 款、第3 款、第3 項前段等屬之。義務沒收，又可
    分為絕對義務沒收與相對義務沒收二者。前者指凡法條規定
    「不問屬於犯人與否，沒收之」者屬之，法院就此等之物，
    無審酌餘地，除已證明滅失者外，不問屬於犯人與否或有無
    查扣，均應沒收之；後者指凡供犯罪所用或因犯罪所得之物
    ，均應予以沒收，但仍以屬於被告或共犯所有者為限。毒品
    危害防制條例第19條第3 項規定，犯同條例第4 條之罪所使
    用之水、陸、空交通工具，應予沒收，並非以專供犯上開之
    罪所用之物，始得沒收之。且此項沒收採義務沒收主義，故
    凡供犯上開之罪所用之物，即應依該條項之規定，宣告沒收
    之。惟因其未有「不問屬於犯人與否，沒收之」之規定，故
    仍以屬於犯人所有者為限，始得沒收（最高法院93年度臺上
    字第2751號判決要旨參照）。經查：
  (一)被告就如【附表1 】所示販賣第2 級毒品甲基安非他命所得
    ，業經如【附表1 】「相對人欄」所示之相對人分別交付與
    被告或交付予被告委託之人即案外人「小胖」，再由案外人
    「小胖」交予被告收受（就【附表1 】編號3 所示），即各
    如【附表1 】「交易價格欄」所示之財物，雖均未扣案，然
    既分別屬被告單獨販賣所得或被告與案外人「小胖」共犯販
    賣所得之財物（就【附表1 】編號3 所示），各應依毒品危
    害防制條例第19條第1 項之規定宣告沒收或宣告連帶沒收（
    就【附表1 】編號3 所示部分），如全部或一部不能沒收時
    ，應以其財產抵償之或其與案外人「小胖」之財產連帶抵償
    之（就【附表1 】編號3 所示部分）。
  (二)至未扣案之不詳廠牌，價值約2 千元之行動電話1 支、行動
    電話門號0916—494606號、0926—369749號、0983—116403
    號晶片卡各1 張，該行動電話係由被告購得，而上開門號晶
    片卡雖非由被告所申辦，但係其向友人購得，並將之用於【
    附表1 】所示聯絡販賣第2 級毒品甲基安非他命事宜等情，
    業據被告分別於本院準備程序及審理時供述明確（參見本院
    卷宗第216 頁反面、第217 頁正面、第235 頁反面），堪認
    被告已因價購而取得上開行動電話及晶片卡之所有權，雖被
    告於本院準備程序中陳稱，該行動電話業已遺失等語（參見
    本院卷宗第217 頁），然本院查無證據證明該行動電話及晶
    片卡3 張均業已滅失，就如【附表1 】所示之犯行部分，爰
    各依毒品危害防制條例第19條第1 項之規定宣告沒收，如全
    部或一部不能沒收時，應追徵其價額，或與案外人「小胖」
    連帶追徵其價額（就【附表1 】編號3 所示部分）。
  (三)又上開未扣案之不詳廠牌行動電話1 支及行動電話門號0983
    —116403號晶片卡1 張，雖係被告所有且供與【附表2 】所
    示對象聯絡所用之物，然被告持上開行動電話與【附表2 】
    「相對人欄」所示相對人聯絡之內容，僅為確認被告是否在
    家，並未涉及供被告聯絡轉讓禁藥甲基安非他命事宜，業據
    被告、證人莊特吉分別於本院審理中、於警詢中陳明在卷（
    參見本院卷宗第234 頁；臺灣彰化地方法院檢察署99年度偵
    字第3738號偵查卷宗第68頁反面至第69頁），足見該未扣案
    之不詳廠牌行動電話1 支及行動電話門號0983—116403號晶
    片卡1 張，雖係被告所有之物，然非供其與證人莊特吉聯絡
    轉讓禁藥甲基安非他命所用之物，應堪認定，亦非違禁物，
    就如【附表2 】所示部分，爰均不依併予宣告沒收。
  (四)又被告雖各騎乘或駕駛不詳車牌號碼之機車、車輛至【附表
    1 】編號1 、編號4 、編號6 所示交易地點，然上揭機車或
    車輛均非被告所有，而係被告向不知情之家人或友人借用等
    情，業據被告於本院審理中陳述明確，依上揭說明，爰不併
    予宣告沒收。
據上論斷，應依刑事訴訟法第299 條第1 項前段，毒品危害防制
條例第4 條第2 項、第17條第2 項、第19條第1 項，藥事法第83
條第1 項，刑法第11條、第28條、第47條第1 項、第51條第5 款
，判決如主文。
本案經檢察官詹喬偉到庭執行職務。
中    華    民    國    99    年    12     月    31    日
                  刑事第八庭       審判長法官  游秀雯
                                   法      官  王素珍
                                   法      官  唐中興
以上證明與原本無異。
如不服本判決，應於判決送達後10日內，向本院提出上訴狀。
中    華    民    國    99    年    12    月    31     日
                                  書  記  官  黃國源
【附錄本判決論罪科刑法條全文】：
毒品危害防制條例第4 條
製造、運輸、販賣第1 級毒品者，處死刑或無期徒刑；處無期徒
刑者，得併科新臺幣2 千萬元以下罰金。
製造、運輸、販賣第2 級毒品者，處無期徒刑或7 年以上有期徒
刑，得併科新臺幣1 千萬元以下罰金。
製造、運輸、販賣第3 級毒品者，處5 年以上有期徒刑，得併科
新臺幣7 百萬元以下罰金。
製造、運輸、販賣第4 級毒品者，處3 年以上10年以下有期徒刑
，得併科新臺幣3 百萬元以下罰金。
製造、運輸、販賣專供製造或施用毒品之器具者，處1 年以上7
年以下有期徒刑，得併科新臺幣1 百萬元以下罰金。
前5項之未遂犯罰之。
藥事法第83條
明知為偽藥或禁藥，而販賣、供應、調劑、運送、寄藏、牙保、
轉讓或意圖販賣而陳列者，處7 年以下有期徒刑，得併科新臺幣
5 百萬元以下罰金。
犯前項之罪，因而致人於死者，處7 年以上有期徒刑，致重傷者
，處3 年以上12年以下有期徒刑。
因過失犯第1 項之罪者，處2 年以下有期徒刑、拘役或科新臺幣
30萬元以下罰金。
第1 項之未遂犯罰之。
轉讓毒品達一定數量者，加重其刑至二分之一，其標準由行政院
定之。
【附表1】：日期：民國；金額：新臺幣
┌──┬───┬─────┬───┬──────────┬────┬────────┬────────┐
│編號│行為人│交易時間  │相對人│交易毒品種類、地點、│交易價格│      證據      │    主文        │
│    │      │          │      │方式【備註】        │        │                │                │
├──┼───┼─────┼───┼──────────┼────┼────────┼────────┤
│ 1  │莊勝傑│於99年1 月│黃季朋│由黃季朋分別於99年1 │5百元   │1.被告分別於警詢│莊勝傑販賣第二級│
│    │      │23日晚上11│      │月23日晚上10時36分、│        │  、偵查中及本院│毒品，累犯，處有│
│    │      │時19、20分│      │同日晚上10時42分、同│        │  審理中之自白（│期徒刑年捌月，│
│    │      │許        │      │日晚上10時44分、同日│        │  參見臺灣彰化地│未扣案之販賣第二│
│    │      │          │      │晚上10時53分（起訴書│        │  方法院檢察署99│級毒品所得新臺幣│
│    │      │          │      │漏載）、同日晚上10時│        │  年度偵字第3738│伍佰元沒收之，如│
│    │      │          │      │54分、同日晚上10時58│        │  號偵查卷宗第10│全部或一部不能沒│
│    │      │          │      │分（起訴書漏載）、同│        │  9 頁反面至第11│收時，以其財產抵│
│    │      │          │      │日晚上11時6 分（起訴│        │  0 頁反面、第10│償之，未扣案之行│
│    │      │          │      │書漏載）、同日晚上11│        │  5 頁及本院卷宗│動電話壹支（含門│
│    │      │          │      │時7 分、同日晚上11時│        │  第232 頁反面）│號0916—494606號│
│    │      │          │      │17分（起訴書另贅載同│        │  。            │晶片卡壹張）沒收│
│    │      │          │      │日晚上11時21分）以其│        │2.證人黃季朋分別│，如全部或一部不│
│    │      │          │      │所使用之門號0980—23│        │  於警詢中陳稱、│能沒收時，應追徵│
│    │      │          │      │6187、0989—727352、│        │  偵訊中具結之證│其價額。        │
│    │      │          │      │0938—453488號行動電│        │  述（參見臺灣彰│                │
│    │      │          │      │話（後2 門號起訴書漏│        │  化地方法院檢察│                │
│    │      │          │      │載），與莊勝傑所使用│        │  署99年度偵字第│                │
│    │      │          │      │之門號0916—494606號│        │  3738號偵查卷宗│                │
│    │      │          │      │行動電話聯絡後，雙方│        │  第145 頁反面至│                │
│    │      │          │      │約定購買甲基安非他命│        │  第146 頁反面、│                │
│    │      │          │      │之時、地及交易價格後│        │  第142 頁至第14│                │
│    │      │          │      │，莊勝傑即騎乘不知情│        │  3 頁）。      │                │
│    │      │          │      │家人所有之不詳車牌號│        │3.門號0916—494 │                │
│    │      │          │      │碼機車於左列時間至約│        │  606 號通訊監察│                │
│    │      │          │      │定地點即位於彰化縣溪│        │  譯文（參見本院│                │
│    │      │          │      │州鄉之「溪陽國小門口│        │  卷宗第47頁至第│                │
│    │      │          │      │」前處，由黃季朋向莊│        │  48頁、臺灣彰化│                │
│    │      │          │      │勝傑購買價值5 百元之│        │  地方法院檢察署│                │
│    │      │          │      │甲基安非他命1 包，並│        │  99年度偵字第37│                │
│    │      │          │      │將購買上開甲基安非他│        │  38號偵查卷宗第│                │
│    │      │          │      │命之價金交付予莊勝傑│        │  149 頁）。    │                │
│    │      │          │      │且收受莊勝傑所交付之│        │                │                │
│    │      │          │      │第2 級毒品甲基安非他│        │                │                │
│    │      │          │      │命，而完成交易。    │        │                │                │
│    │      │          │      │【備註】原起訴書犯罪│        │                │                │
│    │      │          │      │        事實一(一)部分│        │                │                │
├──┼───┼─────┼───┼──────────┼────┼────────┼────────┤
│ 2  │莊勝傑│於99年1 月│詹明輝│由詹明輝分別於99年1 │5百元   │1.被告分別於警詢│莊勝傑販賣第二級│
│    │      │27日晚上9 │      │月27日下午5時9分、同│        │  、偵查中及本院│毒品，累犯，處有│
│    │      │時56分（起│      │日下午5 時48分、同日│        │  審理中之自白（│期徒刑參年捌月，│
│    │      │訴書誤載為│      │日晚上7 時56分、同日│        │  參見臺灣彰化地│未扣案販賣第二級│
│    │      │99年1 月27│      │晚上9 時34分、同日晚│        │  方法院檢察署99│毒品所得新臺幣伍│
│    │      │日21時55分│      │上9 時50分、同日晚上│        │  年度偵字第3738│佰元沒收之，如全│
│    │      │）        │      │9 時55分以其所使用之│        │  號偵查卷宗第10│部或一部不能沒收│
│    │      │          │      │門號0981—291597號行│        │  9 頁、105 頁及│時，以其財產抵償│
│    │      │          │      │動電話，與莊勝傑使用│        │  本院卷宗第233 │之，未扣案之行動│
│    │      │          │      │之門號0916—494606號│        │  頁正面）。    │電話壹支（含門號│
│    │      │          │      │行動電話聯絡後，約定│        │2.證人詹明輝分別│0916—494606號晶│
│    │      │          │      │購買甲基安非他命之時│        │  於警詢中陳稱、│片卡壹張）沒收，│
│    │      │          │      │、地及交易價格後，詹│        │  偵訊中具結證述│如全部或一部不能│
│    │      │          │      │明輝即於左列時間至約│        │  （參見臺灣彰化│沒收時，應追徵其│
│    │      │          │      │定地點即莊勝傑位於彰│        │  地方法院檢察署│價額。          │
│    │      │          │      │化縣溪州鄉西畔村下庄│        │  99年度偵字第37│                │
│    │      │          │      │巷9 之2 號居處門口前│        │  38號偵查卷宗第│                │
│    │      │          │      │，向莊勝傑購買價值5 │        │  159 頁反面至第│                │
│    │      │          │      │百元之甲基安非他命1 │        │  160 頁反面、第│                │
│    │      │          │      │包，並將購買上開甲基│        │  156 頁至第157 │                │
│    │      │          │      │安非他命之價金交付予│        │  頁）。        │                │
│    │      │          │      │莊勝傑且收受莊勝傑所│        │3.門號0916—494 │                │
│    │      │          │      │交付之第2 級毒品甲基│        │  606 號通訊監察│                │
│    │      │          │      │安非他命，而完成交易│        │  譯文（參見臺灣│                │
│    │      │          │      │。                  │        │  彰化地方法院檢│                │
│    │      │          │      │【備註】原起訴書犯罪│        │  察署99 年 度偵│                │
│    │      │          │      │        事實一(二)部分│        │  字第3738號偵查│                │
│    │      │          │      │        。          │        │  卷宗第165 頁）│                │
│    │      │          │      │                    │        │  。            │                │
├──┼───┼─────┼───┼──────────┼────┼────────┼────────┤
│ 3  │莊勝傑│於99年3 月│鄭承翰│由鄭承瀚分別於99年3 │7百元   │1.被告分別於警詢│莊勝傑共同販賣第│
│    │、「小│6 日下午3 │      │月6日下午3時29分、同│        │  、偵查中及本院│二級毒品，累犯，│
│    │胖」  │時40 分   │      │日下午3時36分 、同日│        │  審理中之自白（│處有期徒刑年玖│
│    │      │          │      │下午3 時40分以其向友│        │  參見臺灣彰化地│月，未扣案莊勝傑│
│    │      │          │      │人所借用之門號0928—│        │  方法院檢察署99│與「小胖」共同販│
│    │      │          │      │194296號行動電話及市│        │  年度偵字第3738│賣第二級毒品所得│
│    │      │          │      │話門號04—0000000 號│        │  號偵查卷宗第11│新臺幣柒佰元，應│
│    │      │          │      │，與莊勝傑所使用之門│        │  0 頁、第105 頁│與「小胖」連帶沒│
│    │      │          │      │號0926—369749號行動│        │  及本院卷宗第23│收之，如全部或一│
│    │      │          │      │電話聯絡後，約定購買│        │  3頁）。       │部不能沒收時，以│
│    │      │          │      │甲基安非他命之時、地│        │2.證人鄭承翰分別│其與「小胖」之財│
│    │      │          │      │及交易價格後，莊勝傑│        │  於警詢中陳稱、│產連帶抵償之，未│
│    │      │          │      │委由有犯意聯絡之「小│        │  偵訊中具結證述│扣案之行動電話壹│
│    │      │          │      │胖」出面將裝有第2 級│        │  （參見臺灣彰化│支（含門號0926—│
│    │      │          │      │毒品甲基安非他命1 包│        │  地方法院檢察署│369749號晶片卡壹│
│    │      │          │      │之信封袋攜至約定地點│        │  99年度偵字第37│張）沒收，如全部│
│    │      │          │      │即彰化縣溪州鄉西畔村│        │  38號偵查卷宗第│或一部不能沒收時│
│    │      │          │      │某產業道路旁交付予鄭│        │  47頁、第43頁、│，應與「小胖」連│
│    │      │          │      │承翰收受，並當場向鄭│        │  44頁）。      │帶追徵其價額。  │
│    │      │          │      │承翰收取價金7 百元，│        │3.門號0926—369 │                │
│    │      │          │      │以此方式，販賣第2 級│        │  749 號通訊監察│                │
│    │      │          │      │毒品安非他命1 包予鄭│        │  譯文（參見本院│                │
│    │      │          │      │承翰1 次。嗣「小胖」│        │  卷宗143 頁、14│                │
│    │      │          │      │於同日下午4 時許，在│        │  4 頁）。      │                │
│    │      │          │      │彰化縣溪州鄉西畔村某│        │                │                │
│    │      │          │      │產業道路旁將上開價金│        │                │                │
│    │      │          │      │交付予莊勝傑。      │        │                │                │
│    │      │          │      │【備註】原起訴書犯罪│        │                │                │
│    │      │          │      │        事實一(三)部分│        │                │                │
│    │      │          │      │        。          │        │                │                │
├──┼───┼─────┼───┼──────────┼────┼────────┼────────┤
│ 4  │莊勝傑│於99年3 月│林育豪│由林育豪分別於99 年3│1 千元  │1.被告分別於警詢│莊勝傑販賣第二級│
│    │      │26日上午10│      │月26日上午10時30分（│        │  、偵查中及本院│毒品，累犯，處有│
│    │      │時45分（起│      │起訴書漏載）、上午10│        │  審理中之自白（│期徒刑年拾月，│
│    │      │訴書誤載為│      │時34分、同日上午10時│        │  參見臺灣彰化地│未扣案販賣第二級│
│    │      │99年3 月26│      │36 分 、同日上午10時│        │  方法院檢察署99│毒品所得新臺幣壹│
│    │      │日10時43分│      │41分、同日上午10時43│        │  年度偵字第3738│仟元沒收之，如全│
│    │      │）        │      │分以其所使用之門號09│        │  號偵查卷宗第11│部或一部不能沒收│
│    │      │          │      │29—897520號行動電話│        │  1 頁反面、第20│時，以其財產抵償│
│    │      │          │      │，與莊勝傑所使用之門│        │  0 頁及本院卷宗│之，未扣案之行動│
│    │      │          │      │號0983—116403號行動│        │  第234 頁反面）│電話壹支（含門號│
│    │      │          │      │電話聯絡後，約定購買│        │  。            │0983—116403號晶│
│    │      │          │      │甲基安非他命之時、地│        │2.證人林育豪分別│片卡壹張）沒收，│
│    │      │          │      │及交易價格後，莊勝傑│        │  於警詢中陳稱、│如全部或一部不能│
│    │      │          │      │即駕駛不知情友人所有│        │  偵訊中具結之證│沒收時，應追徵其│
│    │      │          │      │之不詳車牌號碼車輛於│        │  述（參見臺灣彰│價額。          │
│    │      │          │      │左列時間至約定地點即│        │  化地方法院檢察│                │
│    │      │          │      │彰化縣北斗鎮○○路某│        │  署99年度偵字第│                │
│    │      │          │      │廟宇旁處，由林育豪向│        │  3738號偵查卷宗│                │
│    │      │          │      │莊勝傑購買價值1 千元│        │  第176頁、第172│                │
│    │      │          │      │之甲基安非他命1 包，│        │  頁、第173頁） │                │
│    │      │          │      │並將購買上開甲基安非│        │  。            │                │
│    │      │          │      │他命之價金交付予莊勝│        │3.門號0983—116 │                │
│    │      │          │      │傑且收受莊勝傑交付之│        │  403 號通訊監察│                │
│    │      │          │      │第2 級毒品甲基安非他│        │  譯文（見本院卷│                │
│    │      │          │      │命，而完成交易。    │        │  宗第199 頁至  │                │
│    │      │          │      │【備註】原起訴書犯罪│        │  200 頁）。    │                │
│    │      │          │      │        事實一(五)1.部│        │                │                │
│    │      │          │      │        分。        │        │                │                │
├──┼───┼─────┼───┼──────────┼────┼────────┼────────┤
│ 5  │莊勝傑│於99年3 月│林育豪│由林育豪分別於99年3 │1 千元  │1.被告分別於警詢│莊勝傑販賣第二級│
│    │      │26日下午3 │      │月26日下午2 時50分、│        │  、偵查中及本院│毒品，累犯，處有│
│    │      │時許。    │      │同日下午2 時55分，使│        │  審理中之自白（│期徒刑年拾月，│
│    │      │          │      │用門號0929—897520號│        │  參見臺灣彰化地│未扣案販賣第二級│
│    │      │          │      │行動電話，與莊勝傑使│        │  方法院檢察署99│毒品所得新臺幣壹│
│    │      │          │      │用門號0983—116403號│        │  年度偵字第3738│仟元沒收之，如全│
│    │      │          │      │行動電話聯絡後，約定│        │  號偵查卷宗第11│部或一部不能沒收│
│    │      │          │      │購買甲基安非他命之時│        │  1 頁反面、第20│時，以其財產抵償│
│    │      │          │      │、地及交易價格後，林│        │  0 頁及本院卷宗│之，未扣案之行動│
│    │      │          │      │育豪即於左列時間至約│        │  第235 頁）。  │電話壹支（含門號│
│    │      │          │      │定地點即某不知情之綽│        │2.證人林育豪分別│0983—116403號晶│
│    │      │          │      │號「阿弟」友人位於彰│        │  於警詢中陳稱、│片卡壹張）沒收，│
│    │      │          │      │化縣溪州鄉某住處外，│        │  偵訊中具結之證│如全部或一部不能│
│    │      │          │      │向莊勝傑購買價值1 千│        │  述（參見臺灣彰│沒收時，應追徵其│
│    │      │          │      │元之甲基安非他命1 包│        │  化地方法院檢察│價額。          │
│    │      │          │      │並將購買上開甲基安非│        │  署99年度偵字第│                │
│    │      │          │      │他命之價金交付予莊勝│        │  3738號偵查卷宗│                │
│    │      │          │      │傑且收受莊勝傑所交之│        │  第176 頁、第17│                │
│    │      │          │      │第2 級毒品甲基安非他│        │  2 頁、第173 頁│                │
│    │      │          │      │命，而完成交易。    │        │  ）。          │                │
│    │      │          │      │【備註】原起訴書犯罪│        │3.門號0983—116 │                │
│    │      │          │      │        事實一(五)2.部│        │  403 號通訊監察│                │
│    │      │          │      │        分。        │        │  譯文（見本院卷│                │
│    │      │          │      │                    │        │  宗第196 頁）。│                │
├──┼───┼─────┼───┼──────────┼────┼────────┼────────┤
│ 6  │莊勝傑│於99年3 月│林明右│由林明右分別於99年3 │5百元   │1.被告分別於警詢│莊勝傑販賣第二級│
│    │      │26日下午6 │      │同日下午4時36分 、同│        │  、偵查中及本院│毒品，累犯，處有│
│    │      │時11分    │      │日下午5時47分 、同日│        │  審理中之自白（│期徒刑年捌月，│
│    │      │          │      │下午5時51分 、同日下│        │  參見臺灣彰化地│未扣案販賣第二級│
│    │      │          │      │午5 時58分（起訴書漏│        │  方法院檢察署99│毒品所得新臺幣伍│
│    │      │          │      │載）、同日下午6 時1 │        │  年度偵字第3738│佰元沒收之，如全│
│    │      │          │      │分、同日下午6 時11分│        │  號偵查卷宗第11│部或一部不能沒收│
│    │      │          │      │使用門號0923—398728│        │  1 頁正面、第10│時，以其財產抵償│
│    │      │          │      │號行動電話，與莊勝傑│        │  5 頁及本院卷宗│之，未扣案之行動│
│    │      │          │      │使用之門號0983—1164│        │  第235 頁反面）│電話壹支（含門號│
│    │      │          │      │03號行動電話聯絡後，│        │  。            │0983—116403號晶│
│    │      │          │      │約定購買甲基安非他命│        │2.證人林明右分別│片卡壹張）沒收，│
│    │      │          │      │之時、地及交易價格後│        │  於警詢中陳稱、│如全部或一部不能│
│    │      │          │      │，莊勝傑即騎乘不知情│        │  偵訊中具結之證│沒收時，應追徵其│
│    │      │          │      │家人所有之不詳車牌號│        │  述（參見臺灣彰│價額。          │
│    │      │          │      │碼機車於左列時間至約│        │  化地方法院檢察│                │
│    │      │          │      │定地點即位於彰化縣埤│        │  署99年度偵字第│                │
│    │      │          │      │頭鄉埤頭國小門口前處│        │  3738號偵查卷宗│                │
│    │      │          │      │，由林明右向莊勝傑購│        │  第82反面至第83│                │
│    │      │          │      │買價值5 百元之甲基安│        │  頁、第78頁至第│                │
│    │      │          │      │非他命1 包，並將購買│        │  79頁）。      │                │
│    │      │          │      │上開甲基安非他命之價│        │3.門號0983—1164│                │
│    │      │          │      │金交付予莊勝傑且收受│        │  03號通訊監察譯│                │
│    │      │          │      │莊勝傑所交付之第2 級│        │  文（參見臺灣彰│                │
│    │      │          │      │毒品甲基安非他命，而│        │  化地方法院檢察│                │
│    │      │          │      │完成交易。          │        │  署99年度偵字第│                │
│    │      │          │      │【備註】原起訴書犯罪│        │  3738號偵查卷宗│                │
│    │      │          │      │        事實一(六)部分│        │  第84頁）。    │                │
│    │      │          │      │        。          │        │                │                │
└──┴───┴─────┴───┴──────────┴────┴────────┴────────┘
【附表2】：日期：民國；金額：新臺幣
┌──┬───┬─────┬───┬──────────┬────┬────────┬────────┐
│編號│行為人│轉讓時間  │相對人│轉讓毒品種類、地點、│轉讓價格│      證據      │    主文        │
│    │      │          │      │方式【備註】        │        │                │                │
├──┼───┼─────┼───┼──────────┼────┼────────┼────────┤
│1   │莊勝傑│99年3月23 │莊特吉│莊特吉前於99年3 月23│無償轉讓│1.被告分別於警詢│莊勝傑明知為禁藥│
│    │      │日下午5時 │      │日下午5 時9 分，使用│        │  、偵查中及本院│而轉讓，累犯，處│
│    │      │30分      │      │門號0926—943917號行│        │  審理中之自白（│有期徒刑伍月。  │
│    │      │          │      │動電話與莊勝傑使用之│        │  參見臺灣彰化地│                │
│    │      │          │      │門號0983—116403號行│        │  方法院檢察署99│                │
│    │      │          │      │動電話聯絡，目的僅在│        │  年度偵字第3738│                │
│    │      │          │      │確認莊勝傑人在居處後│        │  號偵查卷宗第11│                │
│    │      │          │      │，莊特吉遂於左列時間│        │  1 頁正面、第10│                │
│    │      │          │      │至莊勝傑位於彰化縣溪│        │  5 頁及本院卷宗│                │
│    │      │          │      │州鄉西畔村下庄巷9 之│        │  第234 頁正面）│                │
│    │      │          │      │2 號居處與莊勝傑會面│        │  。            │                │
│    │      │          │      │。嗣經莊勝傑與莊特吉│        │2.證人莊特吉分別│                │
│    │      │          │      │會面後，莊勝傑復另行│        │  於警詢中陳稱、│                │
│    │      │          │      │基於轉讓禁藥即甲基安│        │  於偵訊中具結證│                │
│    │      │          │      │非他命之犯意，由莊勝│        │  述（參見臺灣彰│                │
│    │      │          │      │傑無償轉讓微量不足1 │        │  化地方法院檢察│                │
│    │      │          │      │公克之甲基安非他命予│        │  署99年度偵字第│                │
│    │      │          │      │莊特吉1 次。        │        │  3738號偵查卷宗│                │
│    │      │          │      │【備註】原起訴書犯罪│        │  第68頁、第64頁│                │
│    │      │          │      │        事實一(四)部分│        │  、第65頁）。  │                │
│    │      │          │      │        。          │        │3.門號0983—116 │                │
│    │      │          │      │                    │        │  403 號通訊監察│                │
│    │      │          │      │                    │        │  譯文（參見臺灣│                │
│    │      │          │      │                    │        │  彰化地方法院檢│                │
│    │      │          │      │                    │        │  察署99年度偵字│                │
│    │      │          │      │                    │        │  第3738號偵查卷│                │
│    │      │          │      │                    │        │  宗第72頁反面）│                │
│    │      │          │      │                    │        │  。            │                │
└──┴───┴─────┴───┴──────────┴────┴────────┴────────┘

司法院資訊處製作；財團法人民間司法改革基金會備份。
